臺灣高等法院交通事件裁定　　　　　　 96年度交抗字第892號
抗　告　人
即受處分人　甲○○
　　　　　　　　　　　之2
上列抗告人因違反道路交通管理處罰條例案件，不服臺灣板橋地
方法院，中華民國96年10月22日所為裁定（96年度交聲字第565
號），提起抗告，本院裁定如下：
    主  文
抗告駁回。
    理  由
一、本件抗告抗告意旨略以：抗告人停車時，業已看清楚標誌，
    因附牌之規定，本車主始會停車（之前已附上三張圖證）。
    若附牌事先告知車主會被拖吊，就不會明知故犯、知法犯法
    。而現今在任何一個道路上皆有「限速的測速照相」、「違
    規左（右）轉的告示牌」等類似交通標誌，因有明確的告知
    牌，俾始行車的速度得以遵守，不至因而被照相，以免造成
    行車者之不便，告示牌之作用即在此，抗告人認為舉發單位
    的直屬二分隊是否有遵守附牌之規定而逕行拖吊？事先是否
    有看清楚附牌之規定，再逕行拖吊？請法院裁定時：以抗告
    人之舉證認定事情之真偽，亦請正確的告知，抗告人所舉證
    之三張證明的停車格及告示牌是否皆可逕行拖吊？若此停車
    格會拖吊，為何此告示牌跟其它二張圖不一樣，究竟如何認
    定。故抗告人所爭執的是告示牌規定，施吊人的舉動及舉發
    的單位，可否有依附牌之規定，逕行取締云云。
二、按「汽車駕駛人停車時，有下列情形之一者，處新臺幣六百
    元以上一千二百元以下罰鍰：‧‧‧九停車時間、位置、方
    式、車種不依規定。」，道路交通管理處罰條例第五十六條
    第一項第九款定有明文。
三、本院查：
（一）本件抗告人即受處分人即異議人甲○○於九十六年四月七
      日九時二十一分至五十五分許，將車牌號碼為ＣＶ─五八
      ○一號自用小客貨車停放在臺北市○○路三七六號前限停
      二十分鐘之裝卸專用區，超過停車時間之限制，經臺北市
      政府警察局交通警察大隊舉發，由原處分機關於九十六年
      四月二十三日以北監自裁字第裁Ａ三Ｒ三一○一五○號裁
      處罰鍰新臺幣（下同）六百元，此有採證相片九幀及上開
      違反道路交通事件裁決書在卷可資佐證，是抗告人確有在
      上開時地於限時停車區域超時停車之事實，應堪認定。
（二）抗告人對於在上開時地逾時停車之事實不予否認，其雖以
      上開抗告意旨所指之理由提起抗告，惟查，抗告人上開停
      車處之旁立有標誌牌，其上載明：「貨車裝卸專用停車區
      」、「每次限停二十分鐘」等內容，此有抗告人所提之現
      場相片可稽，是該處確為限時停車區，應無疑義。是抗告
      人既有逾時停車之情事，即有停車時間不依規定之違規，
      而違反道路交通管理處罰條例第五十六條第一項第九款之
      規定，並不因該標誌牌是否載有逾時取締即予拖吊之警示
      而有差異，是原處分機關依首揭規定裁罰六百元之罰鍰，
      原審並駁回抗告人異議之聲明，依卷存事證，並無其他可
      認此項裁量及駁回之裁定有違法或不當之處。
四、綜合上述，原審以無理由裁定駁回抗告人異議之聲明，經核
    並無不合。本件抗告人之抗告意旨，仍執陳詞指摘原裁定不
    當，難認為有理由，應予駁回。
五、據上論結，應依道路交通案件處理辦法第26條，刑事訴訟法
    第412條，裁定如主文。
中　　華　　民　　國　　96　　年　　11　　月　　19　　日
                  刑事第三庭審判長法  官  許國宏
                                  法  官  楊貴志
                                  法  官  許增男
以上正本證明與原本無異。
不得再抗告。
                                  書記官  葉金發
中　　華　　民　　國　　96　　年　　11　　月　　19　　日
